臺灣新北地方法院刑事判決
111年度審交易字第617號
公  訴  人  臺灣新北地方檢察署檢察官
被      告  黃中和


上列被告因公共危險案件，經檢察官提起公訴（111 年度偵字第
11232 號），本院判決如下：
    主  文
黃中和駕駛動力交通工具吐氣所含酒精濃度達每公升零點二五毫
克以上，處有期徒刑陸月，併科罰金新臺幣伍萬元，有期徒刑如
易科罰金，罰金如易服勞役，均以新臺幣壹仟元折算壹日。
    事實及理由
壹、查被告黃中和所犯係死刑、無期徒刑、最輕本刑為3 年以上
    有期徒刑以外之罪，其於準備程序就被訴事實為有罪之陳述
    ，經告知簡式審判程序之旨，並聽取其與檢察官之意見後，
    本院認無不得或不宜改依簡式審判程序進行之處，爰依刑事
    訴訟法第273 條之1 第1 項、第284 條之1 之規定，裁定進
    行簡式審判程序。
貳、本案犯罪事實及證據，除下列事項應予刪除、補充外，餘均
    引用附件即檢察官起訴書之記載：
一、證據並所犯法條欄一編號4 證據名稱欄所載之「道路交通事
    故調查報告表(一)(二)各1 份」應刪除之。
二、補充「被告黃中和於111 年6 月23日本院準備程序及審理中
    之自白（參本院卷附當日各該筆錄）」為證據。　　
叁、論罪科刑：
一、按行為後法律有變更者，適用行為時之法律。但行為後之法
    律有利於行為人者，適用最有利於行為人之法律，刑法第2
    條第1 項定有明文。被告行為後，刑法第185 條之3 第1 項
    業經修正，於民國111 年1 月28日公布施行，同年月30日生
    效。修正前刑法第185 條之3 第1 項原規定「駕駛動力交通
    工具而有下列情形之一者，處2 年以下有期徒刑，得併科20
    萬元以下罰金」，修正後為「駕駛動力交通工具而有下列情
    形之一者，處3 年以下有期徒刑，得併科30萬元以下罰金」
    ，經新舊法比較結果，以修正前之規定對被告較為有利。據
    此，被告所為本件犯行應依刑法第2 條第1 項前段規定，適
    用行為時之法律即修正前刑法第185 條之3 第1 項之規定論
    處。
二、核被告所為，係犯修正前刑法第185 條之3 第1 項第1 款之
    公共危險罪。而被告雖有附件犯罪事實欄一所載之刑事案件
    執行紀錄，更有前次有期徒刑執行完畢之日距離實行本件犯
    行之行為日在5 年內之情形，此觀卷附臺灣高等法院被告前
    案紀錄表之記載自明，素行欠佳，考量被告前案固同為公共
    危險案件，惟在犯罪情節、呼氣酒精濃度高低、所生公共危
    險程度等面向，與本件犯行仍有區別，而遍觀檢察官提出之
    卷附事證，尚難遽認被告所為本件犯行，有何加重其刑之必
    要性，故不再援引累犯規定針對相同素行重複評價並加重其
    刑。
三、審酌被告前有數次觸犯同類型之公共危險案件，而經法院分
    別判處罪刑確定且均執行完畢之情形，竟猶不能戒除酒後駕
    車之惡習，復為本件犯行，且其明知酒精成分對人之意識能
    力具有不良影響，超量飲酒後將導致對於周遭事物之辨識及
    反應能力較平常薄弱，倘駕駛車輛行駛於道路上，將對自身
    及一般往來公眾造成高度危險，於服用酒類致其呼氣酒精濃
    度仍高達每公升0.90毫克，明顯不能安全駕駛之情形下，猶
    駕駛自用小貨車行駛於市區道路上，且發生交通事故（幸未
    致人受傷），危害自身及其他用路人之生命、身體、財產安
    全，甚為不該，兼衡被告前次有期徒刑執行完畢之素行實況
    、職業、教育程度、家庭經濟與生活狀況、犯後始終坦承犯
    行，態度尚可等一切情狀，量處如主文所示之刑，並諭知有
    期徒刑如易科罰金、罰金如易服勞役之折算標準，以資處罰
    。
肆、本判決係依刑事訴訟法第310 條之2 及第454 條所製作之簡
    化判決，依法僅需記載犯罪事實、證據名稱及應適用之法條
    ，並得以簡略方式為之，如認定之犯罪事實、證據及應適用
    之法條，與檢察官起訴書之記載相同者，得引用之，附此敘
    明。
據上論斷，應依刑事訴訟法第273 條之1 第1 項、第299 條第1
項前段、第310 條之2 、第454 條（本件依刑事判決精簡原則，
僅記載程序法之條文），判決如主文。
本案經檢察官陳旭華偵查起訴，由檢察官陳炎辰到庭執行公訴。
中　　華　　民　　國    111   年 　  7  　月  　12  　日
                刑事第二十四庭  法  官　李俊彥   
以上正本證明與原本無異。
如不服本判決，應於判決送達後20日內敘明上訴理由，向本院提
出上訴狀（應附繕本），上訴於臺灣高等法院。其未敘述上訴理
由者，應於上訴期間屆滿後20日內向本院補提理由書「切勿逕送
上級法院」。
                                書記官  林慈恩
中　　華　　民　　國　  111 　年　   7    月    12    日
附錄本判決論罪之法律條文：
修正前中華民國刑法第185 條之3
駕駛動力交通工具而有下列情形之一者，處2 年以下有期徒刑，
得併科20萬元以下罰金：
一、吐氣所含酒精濃度達每公升零點二五毫克或血液中酒精濃度
    達百分之零點零五以上。
二、有前款以外之其他情事足認服用酒類或其他相類之物，致不
    能安全駕駛。
三、服用毒品、麻醉藥品或其他相類之物，致不能安全駕駛。
因而致人於死者，處3 年以上10年以下有期徒刑；致重傷者，處
1 年以上7 年以下有期徒刑。
曾犯本條或陸海空軍刑法第54條之罪，經有罪判決確定或經緩起
訴處分確定，於5 年內再犯第1 項之罪因而致人於死者，處無期
徒刑或5 年以上有期徒刑；致重傷者，處3 年以上10年以下有期
徒刑。
--------------------------------------------------------
附件：
臺灣新北地方檢察署檢察官起訴書
                                    111年度偵字第11232號
　　被　　　告　黃中和　男　45歲（民國00年0月00日生）
　　　　　　　　　　　　住新北市○○區○○路000號2樓
                        （另案在法務部○○○○○○○○○  ○○執行中）
　　　　　　　　　　　　國民身分證統一編號：Z000000000號
上列被告因公共危險案件，已經偵查終結，認應提起公訴，茲將
犯罪事實及證據並所犯法條分敘如下：
        犯罪事實
一、黃中和有多次酒駕之公共危險前案紀錄，前因公共危險案件
    ，經臺灣桃園地方法院以109年度桃交簡字第1897號判決判
    處有期徒刑6月確定，於民國110年3月16日徒刑易科罰金執
    行完畢。詎仍不知悔改，於110年12月30日13時許，在新北
    市新莊區中正路929巷某雜貨店旁飲酒後，明知服用酒類不
    得駕駛動力交通工具，仍於同日16時30分許，駕駛車牌號碼
    000-0000號自用小貨車上路，復於同日17時30分許，行經新
    北市○○區○○路000號前，因不勝酒力而追撞前方由黃柏文駕
    駛之車牌號碼000-0000號自用小客車（未致人受傷）。嗣經
    警獲報到場並於同日18時16分許對黃中和施以酒精濃度測試
    ，測得其吐氣所含酒精濃度達每公升0.90毫克。
二、案經新北市政府警察局新莊分局報告偵辦。
        證據並所犯法條
一、證據清單及待證事實：
編號 證　據　名　稱　　 待　證　事　實　　　　 1 被告黃中和於警詢時及偵查中之自白 全部犯罪事實。 2 證人黃柏文於警詢時之證述 被告於上開時、地，酒後駕車而發生交通事故之事實。  3 道路交通事故當事人酒精測定紀錄表、新北市政府警察局舉發違反道路交通違規事件通知單各1份 被告於上揭時、地為警測得其吐氣所含酒精濃度達每公升0.90毫克之事實。  4 道路交通事故現場圖、 道路交通事故調查報告 表(一)(二)各1份及現場照片17張 被告於上開時、地，酒後駕車而發生交通事故之事實。  
二、核被告所為，係犯刑法第185條之3第1項第1款之公共危險罪
    嫌。又被告前有如犯罪事實欄所載之論罪科刑及執行情形，
     有本署刑案資料查註紀錄表附卷可憑，其於有期徒刑執行
    完畢後5年以內故意再犯本件有期徒刑以上之罪，為累犯，
    請參照大法官會議第775號解釋意旨，審酌是否依刑法第47
    條第1項規定加重其刑。
三、依刑事訴訟法第251條第1項提起公訴。
    此　致
臺灣新北地方法院
中　　華　　民　　國　 111　　年　　4 　　月　　21　　日
                          檢  察  官    陳旭華